# 请教长投问题

提问人：zhangxuejun 时间：2014-02-23 20:37:49
a公司之前投资b公司占比40%,权益法核算，之后b公司的第一大股东c公司与a公司签署了一分承包经营的协议，约定由c公司经营控制b公司，每年固定分红给a公司，a公司无需承担风险。但是a公司还是占有b公司40%股权。 请问a公司还是应该用权益法核算么？
每年的分红做投资收益么？

回答人：chenyiwei
根据具体条款分析。承包经营期限多长？承包期结束后B的净资产如何在各股东之间分配？在此期间内B的盈利超出约定分红的部分，A是否有权享有？在此期间内A公司对B的财务和经营政策是否没有参与的权利？

提问人：zhangxuejun 时间：2014-02-24 20:35:47
陈老师好~ 承包年限 7 年，固定收益，所以超出约定部分粉红A无权利，在此期间内A公司对B的财务经营政策无参与权利。承包期结束后B的净资产如何在各股东之间如何分配目前尚未做约定。

回答人：chenyiwei
建议进一步明确合同约定。如果该 7 年内完全是取得固定收益，不能分享净资产的增值，也无参与财务、经营决策的权力，则建议采用成本法核算。

提问人：zhangxuejun 时间：2014-02-24 21:52:40
陈老师您好~ 现在比较麻烦的问题是这样的，我没了解清楚状况，A公司1-6月是B公司的第一股东，占股51%按照成本法核算， 6 月以后其他股东增资导致A公司持股比例下降为48%，然后之后的情况就像上诉我所说的一样。
如果减持后我按照成本法核算的话，是不是我处置B公司单体报表就是按照成本法——成本法 不需要追溯调整的原则进行处理? 然后合并资产负债表比照丧失控制权情况下处置部分对子公司投资的处理？ 合并利润表就并1-6月的损益？
还是说比照权益法做处置？麻烦陈老师了~@chenyiwei

回答人：chenyiwei
个别报表层面按照成本法——成本法的调整过程，不需要按权益法模拟。